臺灣臺北地方法院民事判決　　　　　　　94年度訴字第4057號
原　　　告　國泰世華商業銀行股份有限公司
法定代理人　乙○○
訴訟代理人　丁○○
　　　　　　甲○○
被　　　告　丙○○
上列當事人間請求給付信用卡消費款事件，本院於94年9月12日
言詞辯論終結，判決如下：
    主  文
被告應給付原告新台幣肆拾柒萬玖仟玖佰柒拾玖元，及其中本金
新台幣肆拾伍萬陸仟貳佰貳拾陸元部分自民國九十四年七月二十
七日起至清償日止，按年息百分之十九點七計算之利息。
被告應給付原告新台幣貳萬零佰陸拾捌元，及其中本金新台幣
壹萬玖仟伍佰壹拾貳元部分自民國九十四年七月二十七日起，逾
期在九十四年十月十四日以內者按月計收百分之一點一計算之手
續費，逾期超過九十四年十月十四日者按年息百分之十九點七計
算之利息。
訴訟費用由被告負擔。
    事  實
甲、原告方面：
一、聲明：如主文所示。
二、陳述：
  (一)信用卡消費款部分：
    被告於91年10月23日、92年10月13日、93年5月13日、94年3
    月30日與原告成立信用卡使用契約，被告即得持系爭信用卡
    於特約商店簽帳消費，但依信用卡約定條款第14、15條，應
    於當期繳款截止日前向原告清償，或以循環信用方式繳付最
    低應繳金額，逾期清償者依信用卡約定條款第15、21、22條
    之約定，除喪失期限利益，應即全部清償外，應另行給付原
    告按年息19.7％之利息。
  (二)代償卡部分：
    另被告於91年10月24日及92年10月14日向原告申請代償卡（
    卡號：0000-0000-0000-0000、0000-0000-0000-0000）代付
    其於富邦銀行之信用卡欠款，就該代償部分之利息及費用，
    計收方式係以代償後，前24個月內按月計收代償餘額1.1 ％
    計算之手續費（即上述期間內不計息），上述期間期滿，則
    按年息19.7％計算之利息。
  (三)通信貸款契約部分：
    又被告於93年5月13日及94年3月30日與原告分別成立簡易通
    信貸款契約（卡號：0000-0000-0000-0000、0000-0000-000
    0-0000），向原告分別貸款新台幣（下同）360,000元及306
    ,000，約定分5年共60期清償，前者按月繳付9,100元，後者
    借款利率依年息14.8％計付，依約定條款第1條、第4條及第
    5條之約定，若遲延繳款或未繳足月付金時，除喪失期限利
    益外，視同全部到期，原告得將未繳金額之本金部分，或經
    原告主張視為到期之本金部分併入信用卡其他消費款中，與
    其他消費款同時以信用卡循環利率（年息19.7％）計算之利
    息。
  (四)詎被告至94年7月26日止，尚有500,347元未清償（含信用卡
    帳款金額0元、簡易通信貸款金額366,657元及代償金額帳款
    133,690元），經屢向被告催討，均置之不理，為此提起本
    件訴訟。並聲明如主文所示。
三、證據：提出財政部核准函、公司變更登記事項卡、信用卡申
    請書及約定條款、簡易通信貸款申請書及約定條款、債權明
    細報表、歷史帳單彙總查詢、代償卡申請書及約定條款為證
    。（以上均影本）
乙、被告方面：
    被告對原告主張消費借貸、請領信用卡消費之事實及原告請
    求金額並不爭執，惟抗辯目前並無資力償還債務，故聲明駁
    回原告之訴。
    理  由
甲、程序方面：
一、依兩造約定條款第26條約定，當事人雙方合意以台北地方法
    院即本院為第一審管轄法院，本院自有管轄權。
二、按因合併而消滅之公司，其權利義務，應由合併後存續或另
    立之公司承受。公司法第319條準用同法第75條規定，定有
    明文。查原台灣第一信託投資股份有限公司變更為匯通商業
    銀行股份有限公司，而匯通商業銀行股份有限公司於民國91
    年6月3日變更為國泰商業銀行股份有限公司，國泰商業銀行
    股份有限公司於民國92年6月26日經財政部核准與世華聯合
    商業銀行股份有限公司合併，國泰商業銀行股份有限公司為
    消滅銀行，世華聯合商業銀行股份有限公司為存續銀行，世
    華聯合商業銀行股份有限公司並於92年10月27日經經濟部核
    准登記更名為國泰世華商業銀行股份有限公司，原國泰商業
    銀行股份有限公司暨原世華聯合商業銀行股份有限公司之權
    利義務關係，由合併後存續並更名之國泰世華商業銀行股份
    有限公司概括承受。
乙、得心證之理由：
    本件原告就其主張之事實，業據其提出與所述相符之財政部
    核准函、公司變更登記事項卡、信用卡申請書及約定條款、
    簡易通信貸款申請書及約定條款、債權明細報表、歷史帳單
    彙總查詢、代償卡申請書及約定條款等影本為證，被告對此
    亦不爭執，自堪認定原告前開主張為真實，是原告請求被告
    給付信用卡消費款應屬有理。從而，原告依據信用卡契約及
    消費借貸契約之法律關係，請求而原告依兩造之約定請求被
    告給付共500,347元，及如主文第1項所示之利息、違約金，
    為有理由，應予准許。
丙、結論：
    本件原告之訴為有理由，依民事訴訟法第78條判決如主文。
中　　華　　民　　國　　94　　年　　9 　　月　　27　　日
                  民事第二庭  法　官　吳淑惠
以上正本係照原本作成。
如對本判決上訴，須於判決送達後20日內向本院提出上訴狀
中　　華　　民　　國　　94　　年　　9 　　月　　28　　日
                              書記官  蔡凱如
